【裁判字號】    98,上易,756
【裁判日期】    980505
【裁判案由】    竊盜
【裁判全文】
臺灣高等法院臺中分院刑事判決         98年度上易字第756號
上  訴  人
即  被  告  甲○○
                    （現在臺灣彰化監獄執行中）
上列上訴人因竊盜案件，不服臺灣彰化地方法院九十七年度易字
第一三一六號中華民國九十八年三月二日第一審判決（起訴案號
：臺灣彰化地方法院檢察署九十七年度偵字第五八六０號），提
起上訴，本院判決如下：
    主  文
上訴駁回。
    理  由
一、按依刑事訴訟法第三百五十條、第三百六十一條、第三百六
    十二條、第三百六十七條規定，不服地方法院之第一審判決
    而上訴者，須提出上訴書狀，並應敘述具體理由，為上訴必
    備之程式；其所提出之書狀未敘述上訴理由，或僅曾以言詞
    陳述上訴理由者，均應於上訴期間屆滿後二十日內補提理由
    書於第一審法院。第一審法院經形式審查，認逾期未補提上
    訴理由者，應定期間先命補正；逾期未補正者，為上訴不合
    法律上之程式，應以裁定駁回。倘已提出上訴理由，但所提
    非屬具體理由者，則由第二審法院以上訴不合法律上之程式
    ，判決駁回。而所謂具體理由，必係依據卷內既有訴訟資料
    或提出新事證，指摘或表明第一審判決有何採證認事、用法
    或量刑等足以影響判決本旨之不當或違法，而構成應予撤銷
    之具體事由，始克當之（例如：依憑證據法則具體指出所採
    證據何以不具證據能力，或依憑卷證資料，明確指出所為證
    據證明力之判斷如何違背經驗、論理法則）；倘僅泛言原判
    決認定事實錯誤、違背法令、量刑失之過重或輕縱，而未依
    上揭意旨指出具體事由，或形式上雖已指出具體事由，然該
    事由縱使屬實，亦不足以認為原判決有何不當或違法者（例
    如：對不具有調查必要性之證據，法院未依聲請調查亦未說
    明理由，或援用證據不當，但除去該證據仍應為同一事實之
    認定），皆難謂係具體理由，俾與第二審上訴制度旨在請求
    第二審法院撤銷、變更第一審不當或違法之判決，以實現個
    案救濟之立法目的相契合，並節制濫行上訴（最高法院九十
    七年度臺上字第八九二號刑事判決意旨參照）。
二、經查：本件上訴人即被告甲○○雖於民國九十八年三月十九
    日透過臺灣彰化監獄向原審法院具狀提出上訴狀敘明上訴理
    由，惟經核其所提出之上訴理由，僅陳述略稱：上訴人所犯
    本案之場地，現場及旁邊都有傾倒一些廢棄物及垃圾，且有
    焚燒過之痕跡，所以被告主觀上認為是垃圾場，而現場所見
    之電鍍用半自動機械筒，外表生鏽而且佈滿灰塵，可見久未
    經人使用搬動，被告以為是無主之物，才會有動手拿取之行
    為。然在案發當時被告雖有拿乙炔切割器要切除電鍍用半自
    動機械該物上附之鐵片，卻沒有實際做切割。而在剛要切割
    時證人乙○○即到場表明該物系為胞弟之所有。被告得知上
    情後，立即向當事人表明誠心道歉，而且願意賠償任何一切
    損失，實際經過如此，並非證人在警詢時所證稱他到現場看
    到被告正拿乙炔切割且要搬走云云，均不符實情。被告雖有
    拿乙炔做切割動作，並無實際切割，而且無搬運之行為，何
    來竊取佔為己有之說。以上所述均屬實情，為此懇請明察，
    以符法制等語。
三、本院查：
（一）上訴人即被告因不服地方法院之第一審判決而於九十八年
      三月十九日向原審法院具狀提出上訴狀聲明上訴，則依刑
      事訴訟法第三百六十一條第二項條文、立法修正理由及上
      開最高法院判決意旨，被告倘已提出上訴理由，但所提非
      屬具體理由者，則由第二審法院以上訴不合法律上之程式
      ，以判決駁回之。至於上訴理由是否具體，係屬第二審法
      院審查範圍，則不在命補正之列（參見法院辦理刑事訴訟
      案件應行注意事項第一百六十二點），合先敘明。
（二）經核上開上訴人所提之上訴理由，要非屬所謂之具體理由
      【即必須依據卷內既有訴訟資料或提出新事證，具體指摘
      或表明第一審判決有何採證認事、用法或量刑等足以影響
      判決本旨之不當或違法，而構成應予撤銷之具體事由，始
      克當之（例如：依憑證據法則具體指出所採證據何以不具
      證據能力，或依憑卷證資料，明確指出所為證據證明力之
      判斷如何違背經驗、論理法則），最高法院九十七年度臺
      上字第八九二號判決意旨參見】，而上訴人在原審審理中
      本即坦承已經有切下一塊，大約有一公尺見方，放在鐵桶
      旁邊，還在切第二塊時，證人（指乙○○）就過來之事實
      ，復表明無證據調查，有原審九十八年二月十六日審判筆
      錄可稽。綜上，本件被告上訴理由僅泛言：上訴人所犯本
      案之場地，現場及旁邊都有傾倒一些廢棄物及垃圾，且有
      焚燒過之痕跡，所以被告主觀上認為是垃圾場，而現場所
      見之電鍍用半自動機械筒，外表生鏽而且佈滿灰塵，可見
      久未經人使用搬動，被告以為是無主之物，才會有動手拿
      取之行為。然在案發當時被告雖有拿乙炔切割器要切除電
      鍍用半自動機械該物上附之鐵片，卻沒有實際做切割。而
      在剛要切割時證人乙○○即到場表明該物系為胞弟之所有
      。被告得知上情後，立即向當事人表明誠心道歉，而且願
      意賠償任何一切損失，實際經過如此，並非證人在警詢時
      所證稱他到現場看到被告正拿乙炔切割且要搬走云云，均
      不符實情。被告雖有拿乙炔做切割動作，並無實際切割，
      而且無搬運之行為，何來竊取佔為己有之說。以上所述均
      屬實情，為此懇請明察，以符法制為上訴之理由，而俱未
      依法指摘或表明第一審判決有何採證認事、用法或量刑等
      足以影響判決本旨之不當或違法，而構成應予撤銷之具體
      事由，雖被告另有提及『現場及旁邊都有傾倒一些廢棄物
      及垃圾，且有焚燒過之痕跡，所以被告主觀上認為是垃圾
      場，而現場所見之電鍍用半自動機械筒，外表生鏽而且佈
      滿灰塵，可見久未經人使用搬動，被告以為是無主之物』
      等語，然此部分原審業已傳喚證人乙○○到庭結證查明（
      即證人乙○○結證稱：現場不是垃圾場，是我跟我弟弟的
      私人土地），參以卷附之案發時現場照片外觀（見警卷第
      二十六頁至第二十九頁），亦不足以認定原判決有何被告
      所指不當或違法之情形存在，揆諸上開最高法院判決意旨
      ，及依「程序優先於實體」之刑事訴訟法原則，本件上訴
      自不合法定上訴程式，應予駁回，並不經言詞辯論為之。
據上論斷，應依刑事訴訟法第三百六十七條前段、第三百七十二
條，判決如主文。
中    華    民    國    98    年    5     月    5     日
            刑事第九庭    審判長法  官  江  德  千
                                法  官  賴  妙  雲
                                法  官  許  旭  聖
以上正本證明與原本無異。
不得上訴。
                                書記官  紀  美  鈺
中    華    民    國    98    年    5     月    5     日


司法院資訊處製作；財團法人民間司法改革基金會備份。
